臺灣屏東地方法院刑事判決　　　　　　　　　　　　　九十三年度簡上字第七四號
　　上　訴　人　臺灣屏東地方法院檢察署檢察官
　　上訴人即被　甲○○
　　告
右上訴人因傷害案件，不服本院簡易庭九十三年簡字第五五三號中華民國九十三年五
月十九日刑事簡易判決（九十三年度偵字第一七一二號），提起上訴，本院判決如左
：
    主  文
上訴駁回。
    事實及理由
一、本件經本院審理結果，認原審以上訴人即被告確實有傷害之犯行，依刑法第二百
    七十七條第一項之規定，判處被告拘役三十日，如易科罰金，以三百元折算一日
    ，其認事、用法、量刑等均無不當，應予維持，並引用後附第一審判決所載之事
    實、證據及理由。
二、公訴人以告訴人具狀表示，被告先介入告訴人之家庭，致告訴人與丈夫離異，又
    藉故毆傷告訴人，迄未痊癒，惡性非輕，原審量刑過輕等語聲請上訴，並非顯無
    理由而提起上訴，被告則以：我並沒有毆打告訴人，是告訴人打我，我抓住告訴
    人的雙手，告訴人於案發當日下午前往彰化縣道安醫院就醫時，係因為抽慉及換
    氣過度，當時身上沒傷，係於案發二日後告訴人再行前往嘉義縣朴子醫院就醫時
    ，身上才被檢驗有起訴書所載之傷勢，可見告訴人身上的傷並非被告所造成，原
    審判決不當，請求撤銷原判決，改為無罪之諭知等語提起上訴。
三、經查：
（一）本件被告於上開時地毆打告訴人，致告訴人受有原審判決所載之傷害一節，已
      經告訴人於偵查及本院審理中結證屬實，並有行政院衛生署朴子醫院（以下簡
      稱朴子醫院）出具，載明於告訴人在九十三年十二月九日前往驗傷之傷害診斷
      書在卷可憑，核與本院向該院調閱告訴人病歷資料中之門診處方明細所載，告
      訴人受有肩部挫傷、背挫傷、大腿挫傷手指挫傷、胸部挫傷、膝挫傷、肘、前
      臂及腕之表淺磨損等傷害情節相符，而該病歷資料為該醫院從事醫療業務人員
      於業務上所須製作之記錄文書，且於本案中並未見有何顯不可信之情況，依刑
      事訴訟法第一百五十九條之四第二款之規定自應具有證據能力，而足為本院認
      定被告犯行之依據。
（二）本件被告與告訴人係於口角後，由告訴人先動手拉扯被告之頭髮，雙方進而相
      互拉扯等情，已經證人丁○○○於本院審理中結證屬實，並於偵查中結證稱，
      告訴人拉住被告的頭髮，而被告也有還手等語，而證人丁○○○雖前為告訴人
      之婆婆，現為被告男友之母，但現則與被告及告訴人均無親戚關係，故其應無
      迴護被告或告訴人之必要，其證詞應可採信，足見被告與告訴人在上開時地確
      有互毆之情事。
（三）證人即告訴人之母乙○○於偵查及本院審理中均結證稱，被告與告訴人上樓後
      ，其聽見「砰」一聲後隨即上樓，見到被告壓在告訴人身上，其二人並在拉扯
      ，其即將被告及告訴人拉開等語（屏東地方法院檢察署九十三年度他字第一二
      六號卷第九頁、本院九十三年九月一日審判筆錄第十頁），核與證人丁○○○
      所稱，見到被告與告訴人拉扯，被告亦有還手等語無違。
（四）證人即告訴人前夫之祖父丙○○於本院審理中結證稱，曾見到被告與告訴人在
      打架，被告將告訴人之手臂抓住，而其孫魏政偉將被告與告訴人拉開等語，核
      與證人丁○○○前開證詞無違，亦應堪採信。
（五）至告訴人於案發當日下午四時五十分前往彰化縣道安醫院（以下簡稱道安醫院
      ）就醫時，經該院醫師謝深池對告訴人身體為檢查結果，告訴人並無外傷，僅
      有四肢抽慉及呼吸急促等徵狀，告訴人亦未對謝深池醫師表示身體有受傷等情
      ，雖經證人謝深池於本院囑託彰化地方法院訊問時結證明確，並與卷附告訴人
      在道安醫院之急診病歷所載情節相符，但告訴人係於案發隔日（十二月八日）
      因背部疼痛，由告訴人之母乙○○檢視後，發現告訴人背部瘀青，始於隔日（
      十二月九日）前往朴子醫院就診等情，已經證人即告訴人之母乙○○結證明確
      （見本院九十三年九月一日審判筆錄），而告訴人所受上開傷害很難正確判斷
      受傷之時間，身體受外力打擊、挫傷後其瘀傷出現之時間與遭受打擊之力量大
      小及打擊處之皮下血管破裂之程度有關（打擊力量愈大，皮下血管破裂的愈多
      或比較大管徑之血管破裂，則其瘀傷出現的時間愈早），故就告訴人所受之傷
      害很難正確判定是受傷經過多久才顯現表面之瘀傷，已經朴子醫院以該院九十
      三年十一月十日朴醫歷字０九三０００四五二四號函說明在卷；再挫傷或皮下
      出血（瘀血）受創後最初數小時由紅色變暗紅色，一至二日傷口顏色呈黑青或
      紫青色，二至三日因血紅素的球蛋白離開，變為含鐵血紅素而呈紫紅色等情，
      已經公訴人提出羅秀雄、錢政銘、羅英瑛等人所著之法醫學一書說明在卷，核
      與上述朴子醫院函之說明一致，故縱告訴人於案發後數小時在道安醫院就診時
      ，身上並無可見之瘀傷，依此說明，亦不足以認為告訴人於案發時未曾遭受被
      告毆打，更不足以逕推論告訴人嗣後前往朴子醫院就診時所存在之傷害並非被
      告於上開時間所為，故證人謝深池之上開證述及道安醫院上開診斷證明及病歷
      均不足為有利於被告之認定。另外，上述道安醫院出具，載明告訴人僅有「呼
      吸迫促、躁動，肌肉痙攣」等症狀之診斷證明書，係告訴人於向彰化地方法院
      檢察署檢察官提出本件告訴時主動提出，已經載明於該署九十三年度發查字第
      二八號九十二年十二月十九日偵訊筆錄，並非檢察官或被告自行查知，故若非
      告訴人主動提出或告知，其他人顯難得知告訴人曾於案發當日前往道安醫院求
      診，且診療結果並無明顯外傷，則若告訴人所受之傷害果係其於案發後另因其
      他事由而致，並據以對被告為不實之告訴，其當無可能自行提出該份道安醫院
      之診斷證明書，故告訴人及證人乙○○所稱，案發當天尚未發現告訴人身上有
      瘀傷，係於隔日始行發現一節，應非虛言。
四、綜上所述，被告之犯行明確，其辯稱未曾出手傷害告訴人等語，尚無可採，核被
    告所為，係犯刑法第二百七十七條第一項之傷害罪。原審斟酌被告之犯罪動機、
    使用之手段、所生危害、告訴人先出手拉扯被告之頭髮、被告之犯後態度等一切
    情狀，量處拘役三十日，如易科罰金，以三百元折算一日，其認定事實適用法律
    ，均無不當，量刑亦稱允當，被告及檢察官之上訴均無理由，應予以駁回。
五、依刑事訴訟法第四百五十五條之一第三項、第三百七十三條、第三百六十八條，
    判決如主文。
本件經檢察官蔡榮龍到庭執行職務。
中      華      民      國      九十三      年     十二   月   二十七   日
                                  審判長法  官  莊鎮遠
                                        法  官  王以齊
                                        法  官  劉敏芳
右正本證明與原本無異。
不得上訴。
                                        書記官  薛慧茹
中      華      民      國      九十三      年     十二   月   二十七   日
附錄本判決論罪之法條：
刑法第二百七十七條第一項
傷害人之身體或健康者，處三年以下有期徒刑、拘役或一千元以下罰金。
